【裁判字號】    95,易,209
【裁判日期】    950529
【裁判案由】    竊盜
【裁判全文】
臺灣屏東地方法院刑事判決               95年度易字第209號
公  訴  人  臺灣屏東地方法院檢察署檢察官
被      告  丁○○
                    （現於臺灣屏東看守所羈押中）
上列被告因竊盜案件，經檢察官提起公訴（95年度偵字第611 、
1828號）及移送併辦（95年度偵字第2611號），被告於準備程序
中就被訴事實為有罪之陳述，經本院合議庭裁定改以簡式審判程
序審理，判決如下：
    主  文
丁○○共同連續攜帶兇器竊盜，累犯，處有期徒刑壹年捌月，並
應於刑之執行前，令入勞動場所強制工作年。扣案之鍍鋅螺栓
陸個、纜繩壹條、破壞剪、油壓剪、鑰匙各壹把均沒收。
    事  實  及  理  由
一、犯罪事實：
    丁○○基於意圖為自己不法所有之概括犯意，自民國94年9
    月間某日起至95年1 月15日止，(一)於如附表編號1 至8 所示
    之時、地，持其所有客觀上對人之生命、身體、安全構成威
    脅，足供兇器使用之破壞剪，竊取如附表編號1 至8 所示經
    營供給電能事業之臺灣電力股份有限公司（下稱臺灣電力公
    司）所架設之供電設備電纜線或其他私人之電纜線；(二)於如
    附表編號9 所示時、地，與張丁仁、陳義華基於意圖為自己
    不法所有之犯意聯絡（張丁仁、陳義華竊盜犯行由本院另行
    審結），由陳義華駕駛車牌號碼1823-GF 號自用小貨車（當
    時懸掛WG-2829 號汽車牌照）加上鋼索拖拉，丁○○與張丁
    仁則負責搬運及綑綁電纜線之方式，竊得如附表編號9 所示
    丙○○之電纜線；(三)於如附表編號10所示時、地，與張丁仁
    基於意圖為自己不法所有之犯意聯絡，以由丁○○持其所有
    客觀上對人之生命、身體、安全構成威脅，足供兇器使用之
    破壞剪剪下電纜線，張丁仁再負責綑綁之方式，竊取如附表
    編號10所示經營供給電能事業之臺灣電力公司所架設之供電
    設備電纜線，惟因丁○○爬上電桿時不慎摔落致未能得手而
    未遂；(四)於如附表編號12至14、16、19、20所示時、地，與
    張丁仁基於意圖為自己不法所有之犯意聯絡，以由丁○○持
    其所有客觀上對人之生命、身體、安全構成威脅，足供兇器
    使用之破壞剪剪下電纜線，張丁仁再負責綑綁之方式，竊取
    如附表編號所示12至14、16、19、20所示經營供給電能事業
    之臺灣電力公司所架設之供電設備電纜線；(五)於如附表編號
    11所示時、地，以自備之鑰匙竊取葉信吉所有車號CY- 4071
    號自用小客車；復於如附表編號17所示時、地，竊取戊○○
    所有WN-2692 號汽車牌照2 面，並將之懸掛於前開車號
    CY-4071 號自用小客車上；(六)於如附表編號15所示時、地，
    與張丁仁基於意圖為自己不法所有之犯意聯絡，共同徒手搬
    運如附表編號15所示庚○○之電纜線；(七)於如附表編號18所
    示時、地，與甲○○（甲○○竊盜犯行由本院另行審結）基
    於意圖為自己不法所有之犯意聯絡，共同攜帶丁○○所有之
    鍍鋅螺栓6 個、纜繩1 條及客觀上足對人之生命、身體、安
    全構成威脅，足供兇器使用之破壞剪、油壓剪各1 把，以由
    甲○○將鍍鋅螺栓插於電桿上攀爬上電桿，再持破壞剪剪斷
    經營供給電能事業之臺灣電力公司所架設之供電設備電纜線
    之一端，丁○○則在下方持油壓剪剪斷電纜線之另一端，再
    將竊得之電纜線收拾綑綁之方式，竊取如附表編號18所示臺
    灣電力公司之電纜線，並售予葉安國，所得款項共新臺幣（
    下同）25,400元，由甲○○分得13,000元、丁○○分得
    12,400元，丁○○顯有犯罪之習慣。嗣於95年1 月15日21時
    30分許，甲○○駕駛前開車號CY-4071 號自用小客車（懸掛
    WN-2692 號汽車牌照）搭載丁○○行經屏東縣萬丹鄉○○路
    時，為警查獲，並扣得前開25,400元及鍍鋅螺栓6 個、纜繩
    1 條、破壞剪、油壓剪、鑰匙各1 把。案經屏東縣警察局移
    送及里港分局報告臺灣屏東地方法院檢察署檢察官偵查起訴
    及移送併辦。
二、前揭犯罪事實，業據被告丁○○坦承不諱，核與證人即共犯
    甲○○、張丁仁、陳義華證述渠等與被告共同竊取電纜線，
    並持往變賣等情節相符，並經證人即被害人丙○○、己○○
    、庚○○、戊○○、臺電公司里港服務站職員乙○○證述財
    物遭竊、目擊證人A1證述竊盜經過及葉安國證述向被告收購
    電纜線等情綦詳，且有贓物認領保管單3 紙、臺灣電力公司
    被竊設備報告單1 紙、電力線路失竊現場調查報告表3 紙、
    屏東縣警察局刑警大隊與臺灣電力公司會勘紀錄3 紙、現場
    照片57幀附卷可稽，及扣案25,400元、鍍鋅螺栓6 個、纜繩
    1 條、破壞剪、油壓剪各1 把可佐，被告自白與事實相符，
    堪可採信。本件事證明確，被告犯行洵堪認定。
三、按刑法第321 條第1 項第3 款之攜帶兇器竊盜罪，係以行為
    人攜帶兇器竊盜為其加重條件，此所謂兇器，其種類並無限
    制，凡客觀上足對人之生命、身體、安全構成威脅，具有危
    險性之兇器均屬之，且祇須行竊時攜帶此種具有危險性之兇
    器為已足，並不以攜帶之初有行兇之意圖為必要，最高法院
    79年台上字第5253號著有判例可資參照。查破壞剪、油壓剪
    均為具有相當鋒利程度或硬度之金屬器具，係足以殺傷人生
    命、身體之器械，顯為具有危險性之兇器，是被告丁○○攜
    帶破壞剪、油壓剪竊取電纜，雖僅係將該破壞剪、油壓剪作
    為行竊之工具，自始並無用以行兇之意圖，仍應該當攜帶兇
    器竊盜罪。核被告丁○○犯罪事實(一)、(四)、(七)部分所為，係
    犯刑法第321 條第1 項第3 款之攜帶兇器竊盜罪，犯罪事實
    (二)部分所為，係犯同條項第4 款之結夥3 人以上竊盜罪，犯
    罪事實(三)部分所為，係犯同條第2 項、第1 項第3 款之攜帶
    兇器竊盜未遂罪，犯罪事實(五)、(六)部分所為，係犯同法第
    320 條第1 項之竊盜罪；又臺灣電力公司所架設電線桿上之
    電線，應屬電業法所規定之供電設備，故被告如附表編號2
    至8 、10、12至14、16、18至20所示竊取供電設備之行為，
    自應依電業法第105 條之規定，適用刑法第321 條第1 項第
    3 款之攜帶兇器竊盜（未遂）罪論處（檢察官漏未論列電業
    法第105 條，應予補充）。被告犯罪事實(三)部分犯行，已著
    手於犯罪行為之實施而不遂，為未遂犯，應依刑法第26條前
    段規定減輕其刑。被告丁○○與張丁仁、陳義華就犯罪事實
    (二)部分犯行、與張丁仁就犯罪事實(三)、(四)、(六)部分犯行、與
    甲○○就犯罪事實(七)部分犯行，有行為分擔及犯意聯絡，均
    為共同正犯。又被告多次竊盜、加重竊盜、加重竊盜未遂犯
    行，時間緊接，所犯乃基本構成要件相同之罪名，顯係基於
    概括犯意反覆為之，應依連續犯之規定，論以情節較重之攜
    帶兇器竊盜一罪，並加重其刑。另公訴人雖未就被告如附表
    編號20所示竊盜犯行起訴，惟被告此次竊盜之事實與前開已
    起訴之犯罪事實間，具連續犯之裁判上一罪關係，業如上述
    ，為起訴效力所及，本院自應一併予以審理，併此敘明。被
    告前於85年間因強盜案件，經本院以85年度訴字第131 號判
    決判處有期徒刑3 年2 月確定，嗣經假釋付保護管束後，又
    於87年間因竊盜案件經臺灣高等法院高雄分院以88年度上易
    字第871 號判決判處有期徒刑2 年確定，前開假釋亦經撤銷
    ，2 案接續執行，於90年12月11日因縮短刑期假釋出監，所
    餘刑期付保護管束，而於91年4 月11日保護管束期滿未經撤
    銷假釋，其未執行之刑以己執行完畢論，有臺灣高等法院被
    告前案紀錄表1 份為憑，其於有期徒刑執行完畢後，5 年以
    內再犯本件有期徒刑以上之罪，為累犯，應依刑法第47條規
    定加重其刑，並依法遞加之。爰審酌被告素行不佳，且因一
    己貪念，造成他人財產損失，於數月間竊盜次數多達20次，
    已嚴重影響整個社會治安及經濟，其犯罪目的、動機、手段
    及所生危害，惟犯後尚能坦承犯行之態度等一切情狀，量處
    如主文所示之刑。至扣案之鍍鋅螺栓6 個、纜繩1 條、破壞
    剪、油壓剪、鑰匙各1 把，為被告所有用以行竊之物，業經
    被告供明在卷，應依刑法第38條第1 項第2 款之規定宣告沒
    收之；又所謂犯罪所得之物，乃指因犯罪所直接取得之物而
    言，若非因犯罪直接所得之物，亦不得諭知沒收（最高法院
    93 年 度台上字第226 號判決意旨參照），本件扣案之現金
    25,400元乃被告以竊得之電纜線變賣所得之物，業據被告供
    承在卷，既係變賣盜贓所得之價金，自非因犯罪所直接取得
    之物，爰不予宣告沒收，附此敘明。
四、末查，被告年僅40歲，正值青壯年，惟自79年間起即多次因
    竊盜案件經判處罪刑，且前於94年8 月12日甫因毒品及竊盜
    等案件縮短刑期假釋出監，有臺灣高等法院被告前案紀錄表
    1 份為憑，竟旋於假釋期間之94年9 月起至95年1 月止再度
    連續行竊，數月間竊盜次數多達20次，顯見其已有犯罪習性
    而無法為合乎社會規範之行為及生活，且單純受徒刑之執行
    難以矯正其竊盜之惡習，茲為強制其從事勞動，矯治其行為
    之偏差，俾使其日後重返社會時得以適應，爰依竊盜犯及贓
    物犯保安處分條例第3 條第1 項第1 款之規定，併宣告於刑
    之執行前，令入勞動場所強制工作3 年，以資矯正。
據上論斷，應依刑事訴訟法第299 條第1 項前段、第273 條之1
第1 項，電業法第105 條、刑法第28條、第56條、第320 條、第
321 條第1 項第3 款、第4 款、第2 項、第38條第1 項第2 款，
竊盜犯贓物犯保安處分條例第3 條第1 項第1 款、第4 條、第5
條第1項前段，罰金罰鍰提高標準條例第1條前段、判決如主文。
本案經檢察官葉容芳到庭執行職務。
中    華    民    國    95    年    5     月    29    日
                  刑事第五庭    法  官   李宜娟
以上正本證明與原本無異。
如不服本判決應於收受本判決送達後10日內向本院提出上訴書狀
，其未敘述上訴理由者，並得於提起上訴後10日內向本院補提理
由書狀（均須按他造當事人之人數附繕本）「切勿逕送上級法院
」
中    華    民    國    95    年    5     月    29    日
                                書記官   林香如
附錄本案論罪科刑法條
刑法第320條第1項：
意圖為自己或第三人不法之所有，而竊取他人之動產者，為竊盜
罪，處5 年以下有期徒刑、拘役或500 元以下罰金。
刑法第321條第1項第3款、第4款、第2項：
犯竊盜罪而有左列情形之一者，處6 月以上5 年以下有期徒刑：
三  攜帶兇器而犯之者。
四  結夥三人以上而犯之者。
前項之未遂犯罰之。
【附表】
╔═╤══════╤═══╤══════╤══════════╤════╤══════╤══════╤═════════╗
║  │  犯罪時間  │行為人│  犯罪地點  │   犯罪行為及標的   │ 被害人 │  得手財物  │  備    註  │   偵 查 案 號    ║
╠═╪══════╪═══╪══════╪══════════╪════╪══════╪══════╪═════════╣
║一│94年9月間某 │丁○○│屏東縣九如鄉│丁○○持客觀上對人之│ 不詳   │電纜線長約  │            │95年度偵字第611號 ║
║  │日2時許     │      │九塊段私人電│生命、身體、安全構成│        │240公尺、重 │            │                  ║
║  │            │      │桿表號      │威脅，足供兇器使用之│        │約35公斤，價│            │                  ║
║  │            │      │00000000    │破壞剪剪斷電纜線    │        │值新台幣（下│            │                  ║
║  │            │      │            │                    │        │同）2800元  │            │                  ║
╟─┼──────┼───┼──────┼──────────┼────┼──────┼──────┼─────────╢
║二│94年9月間某 │丁○○│屏東縣長治鄉│丁○○持客觀上對人之│臺灣電力│電纜線長約  │            │95年度偵字第611號 ║
║  │日2時許     │      │振興村台電桿│生命、身體、安全構成│公司    │200公尺、重 │            │                  ║
║  │            │      │號振興幹104 │威脅，足供兇器使用之│        │約60公斤，價│            │                  ║
║  │            │      │右13右4低壓 │破壞剪剪斷電纜線    │        │值4800元    │            │                  ║
║  │            │      │桿A2至A4    │                    │        │            │            │                  ║
╟─┼──────┼───┼──────┼──────────┼────┼──────┼──────┼─────────╢
║三│94年9月間某 │丁○○│屏東縣長治鄉│丁○○持客觀上對人之│臺灣電力│電纜線長約  │            │95年度偵字第611號 ║
║  │日2時許     │      │振興村台電桿│生命、身體、安全構成│公司    │400公尺、重 │            │                  ║
║  │            │      │號振興幹104 │威脅，足供兇器使用之│        │約60公斤，價│            │                  ║
║  │            │      │右27右7至低 │破壞剪剪斷電纜線    │        │值4800元    │            │                  ║
║  │            │      │壓桿A2      │                    │        │            │            │                  ║
╟─┼──────┼───┼──────┼──────────┼────┼──────┼──────┼─────────╢
║四│94年9月間某 │丁○○│屏東縣泰武鄉│丁○○持客觀上對人之│臺灣電力│電纜線長約  │            │95年度偵字第611號 ║
║  │日0時許     │      │佳平村台電桿│生命、身體、安全構成│公司    │200公尺、重 │            │                  ║
║  │            │      │號馬仕高分21│威脅，足供兇器使用之│        │約60公斤，價│            │                  ║
║  │            │      │左2至低壓桿 │破壞剪剪斷電纜線    │        │值4800元    │            │                  ║
║  │            │      │A2          │                    │        │            │            │                  ║
╟─┼──────┼───┼──────┼──────────┼────┼──────┼──────┼─────────╢
║五│94年10月初1 │丁○○│屏東縣萬巒鄉│丁○○持客觀上對人之│臺灣電力│電纜線長約  │            │95年度偵字第611號 ║
║  │時許        │      │新厝村台電桿│生命、身體、安全構成│公司    │300公尺、重 │            │                  ║
║  │            │      │泰武高分29左│威脅，足供兇器使用之│        │約45公斤，價│            │                  ║
║  │            │      │5分8至低壓桿│破壞剪剪斷電纜線    │        │值3600元    │            │                  ║
║  │            │      │A2          │                    │        │            │            │                  ║
╟─┼──────┼───┼──────┼──────────┼────┼──────┼──────┼─────────╢
║六│94年10月間某│丁○○│屏東縣九如鄉│丁○○持客觀上對人之│臺灣電力│電纜線長約  │            │95年度偵字第611號 ║
║  │日1時許     │      │中庄村台電桿│生命、身體、安全構成│公司    │300公尺、重 │            │                  ║
║  │            │      │號高分55右7 │威脅，足供兇器使用之│        │約50公斤，價│            │                  ║
║  │            │      │右18低壓桿A4│破壞剪剪斷電纜線    │        │值4000元    │            │                  ║
║  │            │      │至A6        │                    │        │            │            │                  ║
╟─┼──────┼───┼──────┼──────────┼────┼──────┼──────┼─────────╢
║七│94年10月間某│丁○○│屏東縣高樹鄉│丁○○持客觀上對人之│臺灣電力│電纜線長約  │            │95年度偵字第611號 ║
║  │日1時許     │      │興南村台電桿│生命、身體、安全構成│公司    │200公尺、重 │            │                  ║
║  │            │      │日新高分12左│威脅，足供兇器使用之│        │約35公斤，價│            │                  ║
║  │            │      │4至左5      │破壞剪剪斷電纜線    │        │值2800元    │            │                  ║
╟─┼──────┼───┼──────┼──────────┼────┼──────┼──────┼─────────╢
║八│94年11月初某│丁○○│屏東縣高樹鄉│丁○○持客觀上對人之│臺灣電力│電纜線長約  │            │95年度偵字第611號 ║
║  │日0時許     │      │舊庄村台電桿│生命、身體、安全構成│公司    │200公尺、重 │            │                  ║
║  │            │      │號新南勢高幹│威脅，足供兇器使用之│        │約50公斤，價│            │                  ║
║  │            │      │110左9至低壓│破壞剪剪斷電纜線    │        │值4500元    │            │                  ║
║  │            │      │桿A1        │                    │        │            │            │                  ║
╟─┼──────┼───┼──────┼──────────┼────┼──────┼──────┼─────────╢
║九│94年11月13日│丁○○│屏東縣高樹鄉│由陳義華駕駛車號1823│丙○○  │發電機之電纜│賣與陳三誥  │95年度偵字第611號 ║
║  │10時許      │張丁仁│源泉村泰興路│-GF號自用小貨車，加 │        │線3條，賣得 │順浩資源回  │                  ║
║  │            │陳義華│3號金來種畜 │上鋼索拖拉之方式，竊│        │4萬多元     │收場        │                  ║
║  │            │      │牧場（聯陞畜│得該處發電機之電纜線│        │            │            │                  ║
║  │            │      │牧場）      │，丁○○與張丁仁則負│        │            │            │                  ║
║  │            │      │            │責搬運及綑綁電纜線  │        │            │            │                  ║
╟─┼──────┼───┼──────┼──────────┼────┼──────┼──────┼─────────╢
║十│94年11月下旬│丁○○│屏東縣麟洛鄉│丁○○持客觀上對人之│臺灣電力│無          │            │95年度偵字第611號 ║
║  │某日0時許   │張丁仁│新田村台電桿│生命、身體、安全構成│公司    │            │            │                  ║
║  │            │      │號潭底高分19│成威脅，足供兇器使用│        │            │            │                  ║
║  │            │      │分7A2       │之破壞剪，爬上電桿，│        │            │            │                  ║
║  │            │      │            │惟不慎摔落而未遂    │        │            │            │                  ║
╟─┼──────┼───┼──────┼──────────┼────┼──────┼──────┼─────────╢
║十│95年1月2日12│丁○○│高雄縣前鎮區│由丁○○下手竊取    │己○○  │車號CY-4071 │已發還被害  │95年度偵字第611號 ║
║一│時30分許    │      │新衛路與德昌│                    │        │號藍色自小客│人          │                  ║
║  │            │      │路94巷巷口  │                    │        │車          │            │                  ║
╟─┼──────┼───┼──────┼──────────┼────┼──────┼──────┼─────────╢
║十│95年1月2日某│丁○○│屏東縣高樹鄉│由丁○○持破壞剪剪下│臺灣電力│電纜線長約  │賣與葉安國  │95年度偵字第611號 ║
║二│時許        │張丁仁│菜寮村電桿高│電纜線，張丁仁再負責│公司    │150公尺、重 │            │                  ║
║  │            │      │竹高幹22之1 │綑綁                │        │約52公斤，賣│            │                  ║
║  │            │      │右分14至16、│                    │        │得4700元    │            │                  ║
║  │            │      │A1          │                    │        │            │            │                  ║
╟─┼──────┼───┼──────┼──────────┼────┼──────┼──────┼─────────╢
║十│95年1月3日1 │丁○○│屏東縣萬丹鄉│由丁○○持破壞剪剪下│臺灣電力│電纜線長約  │賣與葉安國  │95年度偵字第611號 ║
║三│時許        │張丁仁│萬大橋下崙頂│電纜線，張丁仁再負責│公司    │150公尺、重 │            │                  ║
║  │            │      │河堤公園內電│綑綁                │        │約200公斤， │            │                  ║
║  │            │      │桿下蚶高分76│                    │        │賣得18000元 │            │                  ║
║  │            │      │右14分11至B3│                    │        │            │            │                  ║
╟─┼──────┼───┼──────┼──────────┼────┼──────┼──────┼─────────╢
║十│95年1月3日23│丁○○│屏東縣萬丹鄉│由丁○○持破壞剪剪下│臺灣電力│電纜線長約  │賣與葉安國  │95年度偵字第611號 ║
║四│時許        │張丁仁│萬大橋下崙頂│電纜線，張丁仁再負責│公司    │100公尺、重 │            │                  ║
║  │            │      │河堤公園內電│綑綁                │        │約150公斤， │            │                  ║
║  │            │      │桿下蚶高分76│                    │        │賣得13000元 │            │                  ║
║  │            │      │右14分8至11 │                    │        │            │            │                  ║
║  │            │      │號          │                    │        │            │            │                  ║
╟─┼──────┼───┼──────┼──────────┼────┼──────┼──────┼─────────╢
║十│95年1月7日3 │丁○○│高雄縣美濃鎮│張丁仁與丁○○共同徒│庚○○  │整捆之電纜線│賣與葉安國  │95年度偵字第611號 ║
║五│時許        │張丁仁│龜山街18之9 │手搬運整綑之電纜線  │        │3.5捲，賣得 │            │                  ║
║  │            │      │號          │3.5 捲              │        │10萬元      │            │                  ║
╟─┼──────┼───┼──────┼──────────┼────┼──────┼──────┼─────────╢
║十│95年1月13日 │丁○○│屏東縣里港鄉│由丁○○持破壞剪剪下│臺灣電力│電纜線長約  │賣與葉安國  │95年度偵字第611號 ║
║六│0時許       │張丁仁│信國村電桿信│電纜線，張丁仁則在地│公司    │600公尺、重 │            │                  ║
║  │            │      │國高分35左4 │下綑綁電纜線        │        │約230公斤， │            │                  ║
║  │            │      │至左8       │                    │        │賣得18000元 │            │                  ║
║  │            │      │            │                    │        │    19000?  │            │                  ║
╟─┼──────┼───┼──────┼──────────┼────┼──────┼──────┼─────────╢
║十│95年1月13日 │丁○○│屏東市○○路│由丁○○下手竊取    │戊○○  │WN-2696號車 │已發還被害人│95年度偵字第611號 ║
║七│10時許      │      │復興公園大門│                    │        │牌2面       │            │                  ║
║  │            │      │口          │                    │        │            │            │                  ║
╟─┼──────┼───┼──────┼──────────┼────┼──────┼──────┼─────────╢
║十│95年1月15日 │丁○○│高雄縣三民鄉│由甲○○以鍍鋅螺栓插│臺灣電力│電纜線重約  │賣與葉安國  │95年度偵字第611號 ║
║八│自15時至18時│甲○○│三民高幹174 │於電桿上再攀爬上電桿│公司    │304公斤，賣 │            │                  ║
║  │許止        │      │左21A1-A2及 │，持客觀上對人之生命│        │得25400元   │            │                  ║
║  │            │      │17A1-A2、三 │、身體、安全構成威脅│        │            │            │                  ║
║  │            │      │民高幹208-A1│，足供兇器使用之破壞│        │            │            │                  ║
║  │            │      │、三民高幹  │剪剪斷電纜線，丁○○│        │            │            │                  ║
║  │            │      │232A1-A2、  │在下面則持另把油壓剪│        │            │            │                  ║
║  │            │      │A2A1-A2B1   │剪斷電纜線，再將之捆│        │            │            │                  ║
║  │            │      │            │綁起來              │        │            │            │                  ║
╟─┼──────┼───┼──────┼──────────┼────┼──────┼──────┼─────────╢
║十│94年10月至95│丁○○│高雄縣茂林鄉│由丁○○持破壞剪剪下│臺灣電力│電纜線長約  │賣與葉安國  │95年度偵字第611號 ║
║九│年1月間之某 │張丁仁│萬山段737號 │電纜線，張丁仁則在地│公司    │250公尺、重 │            │                  ║
║  │日          │      │電桿茂林高幹│下綑綁電纜線        │        │約210公斤， │            │                  ║
║  │            │      │155右14至至 │                    │        │賣得19000元 │            │                  ║
║  │            │      │低壓桿A4與茂│                    │        │            │            │                  ║
║  │            │      │林高幹155商 │                    │        │            │            │                  ║
║  │            │      │低壓桿A1    │                    │        │            │            │                  ║
╟─┼──────┼───┼──────┼──────────┼────┼──────┼──────┼─────────╢
║二│94年10月至95│丁○○│屏東縣茂林鄉│由丁○○持破壞剪剪下│臺灣電力│電纜線長約50│賣與葉安國  │95年度偵字第611號 ║
║十│年1月間19時 │張丁仁│茂林谷附近電│電纜線，張丁仁則在地│公司    │公尺，重約42│            │                  ║
║  │            │      │桿茂林高幹  │下綑綁電纜線        │        │公斤，賣得  │            │                  ║
║  │            │      │108右7至右8 │                    │        │3800元      │            │                  ║
║  │            │      │與108右7至低│                    │        │            │            │                  ║
║  │            │      │壓桿A1      │                    │        │            │            │                  ║
╚═╧══════╧═══╧══════╧══════════╧════╧══════╧══════╧═════════╝


司法院資訊處製作；財團法人民間司法改革基金會備份。
